【裁判字號】    97,抗,802
【裁判日期】    970829
【裁判案由】    聲請撤銷緩刑
【裁判全文】
臺灣高等法院刑事裁定                   97年度抗字第802號
抗  告  人
即受 刑 人  甲○○
上列抗告人因聲請撤銷緩刑案件，不服臺灣板橋地方法院中華民
國97年5月30日裁定（97年度撤緩字第113號），提起抗告，本院
裁定如下：
    主  文
抗告駁回。
    理  由
一、原裁定意旨略以：
  (一)本件聲請意旨略以：受刑人甲○○因違反著作權法案件，經
    臺灣板橋地方法院以95年度簡字第3635號判決判處有期徒刑
    7月，緩刑3年，於民國（下同）95年9月4日確定在案。嗣於
    緩刑期內即96年9月8日，另犯公共危險罪，經同法院於97年
    1月31日以97年度交簡字第13號判決判處得易科罰金之有期
    徒刑6月，於97年3月31日確定在案。受刑人因有上揭之犯罪
    事實，足認其不知悔悟自新，原宣告之緩刑難收其預期效果
    ，而有執行刑罰之必要，合於刑法第75條之1第1項第1款、
    刑事訴訟法第476條規定，聲請裁定將上述緩刑撤銷等語。
  (二)聲請人主張之前揭事實，業據提出臺灣板橋地方法院95年度
    簡字第3635號判決、97年度交簡字第13號判決、執行案件資
    料表各乙件等為據，復經法院依職權調閱本院被告前案紀錄
    表為佐。查酒後駕車對於駕駛人自身及公眾之危害，業經一
    再宣導，被告既於緩刑期間，未思受有緩刑寬典而潔身自好
    ，竟漠視他人安全而為酒駕犯行，不惟危害公共安全，亦顯
    示缺乏自新之意，足認檢察官之聲請合於刑法第75條之1第1
    項第2款之規定（原裁定誤載為第1款），應撤銷其緩刑之宣
    告。
二、抗告意旨略以：本件緩刑係依舊法為宣告，迄新法施行仍在
    緩刑期內，依刑法施行法第6條之1之規定，應適用修正後刑
    法第75條之1規定處理。且刑法第75條之1係採用裁量撤銷主
    義，賦予法院撤銷與否之權限，故特別於第1項規定實質要
    件為：足認原宣告之緩刑難收其預期效果，而有執行刑罰之
    必要，供作審認之標準。抗告人於緩刑期內之96年9月8日，
    另因犯服用酒類，不能安全駕駛動力交通工具而駕駛罪，經
    臺灣板橋地方法院以97年度交簡字第13號判決判處有期徒刑
    6月，如易科罰金，以1000元折算1日，並於96年3月31日確
    定。惟查抗告人前因犯違反著作權法案件有減刑條例之適用
    ，聲請裁定中又後犯之公共危險罪，乃單一之犯罪，並無必
    須撤銷前案緩刑之必要性，原審並未敘明有何具體事證足認
    抗告人原宣告之緩刑難收其預期效果，有執行違反著作權法
    之刑罰之必要，而符合現行刑法第75條之1所定得撤銷緩刑
    宣告之規定。是原裁定撤銷抗告人之緩刑宣告，並非有據，
    請撤銷原裁定，駁回撤銷緩刑之聲請。
三、按「受緩刑之宣告而有下列情形之一，足認原宣告之緩刑難
    收其預期效果，而有執行刑罰之必要者，得撤銷其宣告：二
    、緩刑期內因故意犯他罪，而在緩刑期內受得易科罰金之有
    期徒刑、拘役或罰金之宣告確定者。前條第2項之規定，於
    前項第1款至第3款情形亦適用之」，「前項撤銷之聲請，於
    判決確定後六月以內為之」，為刑法第75條之1、第75條第2
    項分別所明定。而緩刑宣告是否得撤銷，除須符合刑法第75
    條之1第1項各款之要件外，本條並採裁量撤銷主義，賦予法
    院撤銷與否之權限，特於第1項規定實質要件為「足認原宣
    告之緩刑難收其預期效果，而有執行刑罰之必要」，供作審
    認之標準。亦即於上揭「得」撤銷緩刑之情形，法官應依職
    權本於合目的性之裁量，妥適審酌被告所犯前後數罪間，關
    於法益侵害之性質、再犯之原因、違反法規範之情節是否重
    大、被告主觀犯意所顯現之惡性及其反社會性等情，是否已
    使前案原為促使惡性輕微之被告或偶發犯、初犯改過自新而
    宣告之緩刑，已難收其預期之效果，而確有執行刑罰之必要
    。
四、經查：
    本件抗告人因犯著作權法案件，經台灣板橋地方法院以95年
    度簡字第3635號（偵查案號：95年度偵字第11144號）判決
    判處有期徒刑7月，緩刑3年 ，並於95年9月4日確定在案。
    竟於緩刑期內即96年9月8日，再犯公共危險罪，經同法院於
    97年1月31日以97年度交簡字第13號判決判處得易科罰金之
    有期徒刑6月，於97年3月31日確定。上揭事實，有上開判決
    書及本院被告前案紀錄表各1份在卷足憑。原法院審酌抗告
    人所犯罪刑之案情後，認原確定判決之緩刑宣告未能收預期
    效果，且有執行刑罰的必要，認與刑法第75條之1第1項第2
    款之規定相符，依職權裁量後撤銷抗告人之緩刑宣告，該裁
    定經核認事用法均無不合。抗告人抗告意旨徒指原審未詳為
    調查事實，即遽行認定不利被告之事實，並以其緩刑期內僅
    再犯一罪，並無撤銷緩刑必要等節，實難謂已符合前揭法律
    規定本旨，是其指摘原裁定不當，而就原審依職權裁量事項
    ，任意爭執，其抗告為無理由，應予駁回。
據上論結，應依刑事訴訟法第412條，裁定如主文。
中    華    民    國    97    年    8     月    29    日
                  刑事第十四庭   審判長法  官   陳志洋
                                       法  官   蔡聰明
                                       法  官   謝靜慧
以上正本證明與原本無異。
不得再抗告。
                                       書記官   高士童
中    華    民    國    97    年    9     月    8     日


司法院資訊處製作；財團法人民間司法改革基金會備份。
